臺灣新竹地方法院刑事判決
                                      111年度訴字第709號
公  訴  人  臺灣新竹地方檢察署檢察官
被      告  黃詩耀



上列被告等因傷害案件，經檢察官提起公訴（111年度偵字第831
1號），被告等於本院準備程序為有罪之陳述，經本院裁定進行
簡式審判程序獨任審理，判決如下：
    主  文
甲○○犯傷害罪，處有期徒刑貳月，如易科罰金，以新臺幣壹仟元
折算壹日。
    事  實
一、甲○○前於網路結識代號BF000-A111057號（真實姓名及年籍
    均詳卷，下稱甲女）女子，於民國111年6月2日凌晨2時許，
    以通訊軟體傳送訊息央求至甲女現居地（地址詳卷）睡覺，
    甲女勉強同意後，至其現居地社區大廳帶甲○○至其住處，詎
    兩人因故發生爭執，甲○○竟基於傷害之犯意，與甲女發生推
    擠拉扯等激烈肢體衝突，致甲女受有右顱挫傷、右上腹挫傷
    、雙手掌多處挫傷之傷害。嗣甲女透過對講機央請社區夜班
    保全趙培聖報警，始悉上情。
二、案經甲女訴由新竹市警察局移送臺灣新竹地方檢察署檢察官
    偵查起訴。
    理  由
一、本件被告甲○○所犯之罪，並非法定刑為死刑、無期徒刑或最
    輕本刑3 年以上有期徒刑之罪，亦非高等法院管轄第一審之
    案件，而被告於準備程序進行中就被訴事實已為有罪之陳述
    ，經本院告知簡式審判程序之旨，並聽取檢察官及被告之意
    見後，本院乃依刑事訴訟法第273 條之1 第1 項規定，裁定
    進行簡式審判程序，合先敘明。
二、訊據被告對於上開傷害犯行於本院準備及簡式審判程序時均
    坦承不諱（見本院卷第53頁、第56-57頁），並有證人即告
    訴人甲女於警詢中及偵查中之證述可證（見偵卷第12-15頁
    、第67-68頁反面、第78-79頁），復有員警111年6月2日職
    務報告2份(見偵卷第7-8頁)、現場照片(見偵卷第19-22頁)
    、通訊軟體LINE對話紀錄翻拍照片(見偵卷第24-25頁、第27
    頁)、甲女手繪之現場圖(見偵卷第26頁)、甲女傷勢照片(見
    偵卷第29-30頁)、監視錄影畫面截取照片(見偵卷第57-63頁
    )、員警111年6月4日職務報告(見偵卷第64頁)、新竹市警察
    局111年7月12日竹市警婦字第1110027643號函暨所檢附之內
    政部警政署刑事警察局111年7月7日刑生字第1110065590號
    鑑定書(見偵卷第70-72頁)、甲女之國軍桃園總醫院新竹分
    院附設民眾診療服務處受理疑似性侵害事件驗傷診斷書、證
    物採集單暨行動拍攝影像(置於偵卷證物袋內)，足認被告之
    自白與事實相符，本件犯行至堪認定，應依法論科。
三、核被告所為，係犯刑法第277條第1項之傷害罪。
四、爰審酌被告不知理性溝通，竟傷害告訴人甲女，其理性溝通
    及情緒控制能力實有不足，所為殊值非難；復考量被告犯後
    態度，兼衡其自承教育程度為高中肄業，案發迄今均擔任廚
    師，未婚，無未成年子女，經濟狀況普通，暨本件犯罪動機
    、目的、告訴人之傷勢等一切情狀，量處如主文所示之刑並
    諭知易科罰金之折算標準，以示懲儆。
據上論斷，依刑事訴訟法第273 條之1 第1 項、第299 條第1 項
前段，判決如主文。
本案經檢察官侯少卿提起公訴，檢察官馮品捷到庭執行職務。
中    華    民    國   111    年    12    月    13    日
                  刑事第六庭  法  官   林涵雯
以上正本證明與原本無異。
如不服本判決應於收受本判決後20日內向本院提出上訴書狀，上
訴書狀應敘述具體理由。上訴書狀未敘述上訴理由者，應於上訴
期間屆滿後20日內補提理由書狀於本院(均須按他造當事人之人
數附繕本 )「切勿逕送上級法院」。 
中　　華　　民　　國　　111 　年　　12　　月　　13　　日
                              書記官   林汶潔
附錄本案論罪科刑法條：
中華民國刑法第277條
傷害人之身體或健康者，處五年以下有期徒刑、拘役或五十萬元
以下罰金。
犯前項之罪，因而致人於死者，處無期徒刑或七年以上有期徒刑
；致重傷者，處三年以上十年以下有期徒刑。